【裁判字號】    90,台上,6497
【裁判日期】    901025
【裁判案由】    偽造文書等罪
【裁判全文】
最高法院刑事判決                                九十年度台上字第六四九七號
    上訴人  吳仙合
    代理人  董德軒律師
    被  告  謝贏毅
            甲○○
右上訴人因自訴被告等偽造文書等罪案件，不服台灣高等法院台南分院中華民國八十
八年八月二十四日第二審判決（八十八年度上訴字第九五八號，自訴案號：台灣台南
地方法院八十六年度自字第五五四號），提起上訴，本院判決如左：
    主  文
上訴駁回。
    理  由
一、偽造私文書、毀壞建築物部分：
按刑事訴訟法第三百七十七條規定，上訴於第三審法院，非以判決違背法令為理由，
不得為之。是提起第三審上訴，應以原判決違背法令為理由，係屬法定要件。如果上
訴理由狀並未依據卷內訴訟資料，具體指摘原判決不適用何種法則或如何適用不當，
或所指摘原判決違法情事，顯與法律規定得為第三審上訴理由之違法情形，不相適合
時，均應認其上訴為違背法律上之程式，予以駁回。本件原判決綜合調查證據之結果
，(一)、論斷被告甲○○被訴偽造私文書、行使偽造私文書、毀壞建築物等罪嫌部分，
已經檢察官偵查終結並為不起訴處分，因而撤銷第一審關於甲○○部分之判決，改判
諭知甲○○部分自訴不受理。(二)、論斷不能證明被告謝贏毅有偽造私文書、行使偽造
私文書等犯行，因而維持第一審諭知謝贏毅無罪部分之判決，駁回上訴人吳仙合在第
二審關於該部分之上訴。已詳其憑以論斷之證據及理由，從形式上觀察，並無違背
法令情形。上訴意旨就原判決此等論斷，究竟如何違背法令，並未依據卷內資料具體
表明，徒憑己意，或泛言指摘上訴人係直接被害人依法提起自訴，於法洵無不合；或
泛言指摘謝贏毅所為顯已構成偽造私文書、行使偽造私文書罪責云云，難謂已符合首
揭法定上訴要件，其此部分之上訴違背法律上之程式，應予駁回。
二、偽造印章部分：
按刑事訴訟法第三百七十六條所列各罪之案件，經第二審判決者，不得上訴於第三審
法院，法有明文。本件上訴人指被告二人涉犯刑法第二百十七條第一項偽造印章罪嫌
部分，核屬刑事訴訟法第三百七十六條第一款之案件，依上開說明，既經第二審判決
，自不得上訴於第三審法院。縱此部分依自訴意旨認與上述偽造私文書、行使偽造私
文書等部分有高低度吸收關係，但重罪之偽造私文書、行使偽造私文書部分，其上訴
為不合法，本院應從程序上予以駁回，而無從為實體上判決，此部分亦無從適用審判
不可分原則，併為實體上審判。上訴人竟復對此部分提起上訴，顯為法所不許，應予
駁回。
據上論結，應依刑事訴訟法第三百九十五條前段，判決如主文。
中      華      民      國     九十     年      十      月    二十五    日
                              最高法院刑事第四庭
                                  審判長法官  董  明  霈
                                        法官  丁  錦  清
                                        法官  林  茂  雄
                                        法官  王  居  財
                                        法官  張  祺  祥
      右正本證明與原本無異
                                              書  記  官
中      華      民      國     九十     年      十      月    三十一    日


司法院資訊處製作；財團法人民間司法改革基金會備份。
